臺灣新北地方法院板橋簡易庭民事裁定
111年度板事聲字第13號
異  議  人  徐亦熊  
相  對  人  彭柏雄  
上列當事人間請求損害賠償之強制執行事件，異議人對於中華民
國111年3月21日本院民事執行處司法事務官所為111年度司執字
第29326號裁定聲明異議，本院裁定如下：
    主    文
異議駁回。
    理    由
一、按強制執行事件，由法官或司法事務官命書記官督同執達員
    辦理之。本法所規定由法官辦理之事項，除拘提、管收外，
    均得由司法事務官辦理之，強制執行法第3條及法院組織法
    第17條之2第1項第2款定有明文。又當事人或利害關係人，
    對於執行法院強制執行之命令，或對於執行法官、書記官、
    執達員實施強制執行之方法，強制執行時應遵守之程序，或
    其他侵害利益之情事，得於強制執行程序終結前，為聲請或
    聲明異議；前項聲請及聲明異議，由執行法院裁定之，亦為
    強制執行法第12條第1項本文、第2項所明定。次按司法事務
    官處理事件所為之處分，與法院所為者有同一之效力。當事
    人對於司法事務官處理事件所為之終局處分，得於處分送達
    後10日之不變期間內，以書狀向司法事務官提出異議。司法
    事務官認前項異議有理由時，應另為適當之處分；認異議為
    無理由者，應送請法院裁定之。法院認第1項之異議為有理
    由時，應為適當之裁定；認異議為無理由者，應以裁定駁回
    之，民事訴訟法第240條之3、第240條之4第1項本文、第2項
    、第3項分別定有明文。而上開規定，亦為強制執行程序所
    準用，強制執行法第30條之1復有明文。經查：本院民事執
    行處司法事務官於民國111年3月21日所為之111年度司執字
    第29326號民事裁定，係為處分性質，該處分業已於111年3
    月29日寄存至異議人住所所在之新北市政府警察局中和分局
    秀山派出所，經10日即111年4月8日生送達效力，有本院送
    達證書附卷可稽，故異議人於111年4月1日即具狀聲明異議
    ，司法事務官認其異議無理由而送請本院裁定，經核與上開
    規定相合，先予敘明。
二、異議意旨略以：異議人持臺灣宜蘭地方法院110年度司執字
    第21918 號債權憑證(下稱系爭債權憑證)為執行名義，聲請
    對相對人所有郵局帳戶存款進行強制執行，而鈞院既已知悉
    相對人彭柏雄業已於110年11月7日死亡，即應函知異議人，
    俾讓異議人得以隨即撤回聲請，爰請求撤銷原處分等語。
三、按人之權利能力始於出生終於死亡，民法第6條定有明文。
    又有權利能力者，有當事人能力；原告或被告無當事人能力
    者，法院應以裁定駁回原告之訴，民事訴訟法第40條第1項
    、第249條第1項第3款亦有明文，此項規定，依強制執行法
    第30條之1，並準用於強制執行程序。是債權人聲請強制執
    行時，債務人已死亡者，即欠缺執行當事人能力之要件，亦
    不生補正之問題（最高法院101年度台抗字第867號裁定意旨
    參照），自應以裁定駁回債權人強制執行之聲請。
四、經查：異議人於111年2月24日以系爭債權憑證為執行名義，
    向本院聲請對相對人彭柏雄強制執行，惟相對人彭柏雄已於
    異議人聲請強制執行前之110年11月7日死亡等情，此有相對
    人之個人基本資料查詢結果附於本院111年度司執字第29326
    號請求損害賠償之強制執行事件卷可稽。則異議人既係對無
    當事人能力之相對人聲請強制執行，揆諸前揭說明，於法不
    合，且無從補正，自應裁定駁回異議人對相對人強制執行之
    聲請。是異議人上開主張，並無理由。
五、綜上所述，原裁定駁回異議人之聲明異議，於法並無不合，
    異議人指謫原裁定不當，求予廢棄，為無理由，應予駁回。
六、爰依強制執行法第30條之1、民事訴訟法第240條之4第3項後
    段，裁定如主文。
中　　華　　民　　國　　111 　年　　5 　　月　　24　　日
                  臺灣新北地方法院板橋簡易庭
                        法  官  陳怡親
以上正本係照原本作成。
如對本裁定抗告，須於裁定送達後10日內向本院提出抗告狀，並
繳納抗告費新臺幣1,000元。
中　　華　　民　　國　　111 　年　　5 　　月　　24　　日
                        書記官  劉芷寧